# 长期股权投资成本法转为公允价值计量

提问人：唐山小泥巴 时间：2016-04-25 13:52:08
陈老师，请问因为出售股票，丧失对被投资单位（上市公司）控制权，将剩余股权转为“交易性金融资产”核算，还用区分个别财务报表和合并财务报表吗，我值得是丧失控制权后，剩余股权按公允价值重新计量产生的利得，原准则中对于剩余股权，应当按照其账面价值确认为长期股权投资或者相关金融资产，在合并财务报表中，对于剩余股权，应当按照其在丧失控制权日的公允价值进行重新计量。按照原准则会是“交易性金融资产”在母公司是按照账面价值计量，在合并户是按照公允价值计量。 14 年新修订的准则中没有单独进行说明，是按照原来原则进行处理吗？

回答人：chenyiwei
2014 年准则修订后，如果原先为长期股权投资，因丧失对被投资单位的控制、共同控制或重大影响，而将剩余股权转为金融资产核算的，则在个别报表和合并报表层面对这部分由剩余股权转化成的金融资产，都是按照转换日（即丧失控制、共同控制或重大影响之日，也称为“处置日”）的公允价值重新计量，重新计量的差额计入投资收益。因此，在处置日之后，个别报表和合并报表层面对该项金融资产的核算和计量是一致的。当然，在处置日的重新计量损益在不同报表层面可能有差异（因为比较的基数不同）。

提问人：zhs7403 时间：2016-04-25 19:04:59
陈主任，下面这句话如何理解？
当然，在处置日的重新计量损益在不同报表层面可能有差异（因为比较的基数不同）。

回答人：chenyiwei
个别报表层面的重新计量损益＝剩余股权公允价值－剩余股权对应的原长期股权投资账面价值；合并报表层面＝剩余股权公允价值－剩余股权所对应的子公司净资产在合并报表层面的账面价值。

提问人：TICKTOCK 时间：2016-12-07 23:06:37
合并报表中不需要对投资收益的归属期间进行调整吗？（DR:投资收益 CR:留存收益等），不调整的话，合并报表的年初数不就和上期期末不一样了么？？？

回答人：chenyiwei
抵销分录编制时自然会调整。但这里没有讨论具体抵销分录如何编制，而是合并报表层面须达到的抵销效果。

提问人：alienchau 时间：2018-03-06 19:45:04
请问陈版主，重新计量产生的投资收益当期是否有纳税义务，如果没有，是否应该确认递延所得税资产？

回答人：chenyiwei
我理解不应在当期立即纳税，由此需确认递延所得税负债。